臺灣高雄地方法院刑事判決　　　　　　　　　　　　九十三年度訴字第二四八四號
　　公　訴　人　臺灣高雄地方法院檢察署檢察官
　　被　　　告　甲○○
　　選任辯護人　陳豐裕律師
右列被告因違反毒品危害防制條例案件，經檢察官提起公訴（九十三年度毒偵字第三
八五一號），被告於本院準備程序中為有罪之陳述，經合議庭裁定由受命法官依簡式
審判程序獨任審理，本院判決如左：
    主  文
甲○○連續施用第一級毒品，累犯，處有期徒刑伍月，如易科罰金，以參佰元折算壹
日，扣案之第一級毒品海洛因壹包（驗後淨重零點壹貳公克）沒收銷燬之；又連續施
用第二級毒品，累犯，處有期徒刑肆月，如易科罰金，以參佰元折算壹日。應執行有
期徒刑捌月，如易科罰金，以參佰元折算壹日，扣案之第一級毒品海洛因壹包（驗後
淨重零點壹貳公克）沒收銷燬之。
    事實及理由
一、本件犯罪事實除引用如附件檢察官起訴書之記載外，並補充及更正如下：
（一）甲○○前於民國八十二年間，因違反肅清煙毒條例及槍砲彈藥刀械管制條例案
      件，經本院分別判處有期徒刑三年六月及一年八月，經定應執行之刑並入監執
      行，而於八十五年二月一日假釋出獄，嗣遭撤銷假釋復入監執行殘刑，於九十
      二年四月二十四日縮短刑期執行完畢。
（二）甲○○於九十三年七月初，分別基於施用第一級毒品海洛因及第二級毒品甲基
      安非他命之概括犯意，先向不詳姓名之友人，以新台幣（下同）五百元到一千
      元不等之價格，購入第一級毒品海洛因及第二級毒品甲基安非他命而持有，復
      將第一級毒品海洛因摻入香菸內點燃吸食及將第二級毒品甲基安非他命置於錫
      箔紙上燒烤生煙吸食之方式，在高雄市不特定地區，連續施用第一級毒品海洛
      因及第二級毒品甲基安非他命多次，其後並均將各該煙蒂及錫箔紙丟棄。
（三）甲○○係於九十三年七月十五日早上十一時三十分許，在高雄市○○○路及河
      南路口，因交通違規為警攔查，其乃於警方詢問不知其犯有施用第一、二級毒
      品之犯行前，主動將放置於口袋內之第一級毒品海洛因（驗後淨重零點一二公
      克，起訴書誤載為零點三公克）交予警方，並向警表示其有施用第一級毒品海
      洛因之犯行，自首願接受裁判。
二、本件犯罪證據除引用如附件檢察官起訴書之記載外，並補充被告甲○○於本院審
    理時之自白及照片一張為證據。
三、論罪科刑：
（一）查海洛因及甲基安非他命係分別為毒品危害防制條例第二條第二項第一、二款
      所稱之第一、二級毒品，不得非法持有及施用。核被告所為，係犯毒品危害防
      制條例第十條第一項之施用第一級毒品罪及第二項之施用第二級毒品罪。
（二）被告持有第一、二級毒品之低度行為，均已為施用之高度行為所吸收，不另論
      罪。
（三）被告多次施用第一、二級毒品海洛因之犯行，均時間緊接，方法相同，觸犯構
      成要件同一，顯係基於概括犯意而為，均為連續犯，爰分別依刑法第五十六條
      之規定，以一罪論，依法加重其刑。
（四）被告前於八十二年間，因違反肅清煙毒條例及槍砲彈藥刀械管制條例案件，經
      本院分別判處有期徒刑三年六月及一年八月，經定應執行之刑並入監執行，而
      於八十五年二月一日假釋出獄，嗣遭撤銷假釋復入監執行殘刑，於九十二年四
      月二十四日縮短刑期執行完畢等情，有本院院內前案索引紀錄卡、臺灣高等法
      院被告全國前案紀錄表及臺灣高雄地方法院檢察署刑案資料查註紀錄表各一份
      在卷可查，其於五年內再犯本件最輕本刑有期徒刑以上之罪，為累犯，應依刑
      法第四十七條規定，遞加重其刑。
（五）又被告係於九十三年七月十五日早上十一時三十分許，在高雄市○○○路及河
      南路口，因交通違規為警攔查，其於警方尚不知其有施用第一、二級毒品之犯
      行前，即主動將放置於口袋內之第一級毒品海洛因（驗後淨重零點一二公克）
      交予警方，並向警表示其有施用第一級毒品海洛因之犯行，願接受裁判，是就
      被告施用第一級毒品犯行部分，核與自首之要件相符，應依刑法第六十二條之
      規定，減輕其刑，並與前開加重規定，先加後減之。至被告施用第二級毒品甲
      基安非他命之犯行，因其並未於警詢及偵訊中坦承犯行，而係經檢驗查知其有
      施用第二級毒品甲基安非他命之犯行，核與自首要件不符，附此敘明。
（六）被告所犯前開二罪，犯意各別，罪名互殊，應分論併罰。
（七）爰審酌被告曾觸犯施用毒品之犯行，雖經強制戒治，仍未能斷戒施用毒品惡習
      ，顯見其戒治意志不堅，缺乏勒戒動機，本應從重量刑以收刑罰教化之效，惟
      念其施用毒品係對己身殘害，並未造成他人具體危害，且能於犯後坦承犯行，
      態度尚稱良好，復衡其犯罪之動機、目的、手段、生活狀況、智識程度、犯罪
      所生之損害等一切情狀，分別酌情量處如主文之刑，並定其應執行之刑及均諭
      知易科罰金之折算標準，以示儆懲。
（八）末查，被告遭警查扣之疑似毒品之粉末一包，確為第一級毒品海洛因（驗後淨
      重零點一二公克），有法務部調查局九十三年八月十三日調科壹字第二二００
      一七八一六號鑑定通知書一紙附卷可稽，且為被告所有供犯本件施用毒品所用
      之物，業據被告供承在卷，爰依毒品危害防制條例第十八條第一項前段之規定
      ，宣告沒收銷燬之。
四、如不服本判決，應於判決送達後十日內，向本院提出上訴狀。
據上論斷，應依刑事訴訟法第二百七十三條之一第一項、第二百九十九條第一項前段
、第三百十條之二、第四百五十四條第一項、第二項，毒品危害防制條例第十條第一
項、第二項、第十八條第一項前段，刑法第十一條、第五十六條、第四十七條、第四
十一條第一項、第二項、第五十一條第五款、第六十二條，罰金罰鍰提高標準條例第
二條，判決如主文。
本案經檢察官乙○○到庭執行職務。
中    華    民    國      九十三      年      十      月     二十八     日
                                  臺灣高雄地方法院刑事第十七庭
                                      法  官  林  勇  如
右正本證明與原本無異。
如不服本判決，應於判決送達後十日內，向本院提出上訴狀。
                                      書記官  許  雅  惠
中    華    民    國      九十三      年      十      月     二十八     日
附錄本判決論罪科刑法條：
毒品危害防制條例第十條
施用第一級毒品者，處六月以上五年以下有期徒刑。
施用第二級毒品者，處三年以下有期徒刑。
